【裁判字號】    94,交聲,460
【裁判日期】    950428
【裁判案由】    違反道路交通管理處罰條例聲明異議
【裁判全文】
臺灣桃園地方法院刑事交通事件裁定     94年度交聲字第460號
異  議  人  甲○○
即受處分人
上列異議人即受處分人因違反道路交通管理處罰條例案件，不服
交通部公路總局新竹區監理所桃園監理站94年9 月14日桃監裁罰
字第裁52-DA0000000號違反道路交通管理事件裁決書所為之處分
，聲明異議，本院裁定如下：
    主  文
原處分撤銷。
甲○○不罰。
    理  由
一、本件原處分機關裁罰意旨略以：異議人甲○○於民國94年7
    月3 日上午11時20分許，其酒精濃度超過標準，仍騎乘車牌
    號碼WYV-028 號重型機車，在桃園縣桃園市○○路22巷254
    號前，與案外人詹明山駕駛之車牌號碼3L-1366 號自用小客
    車發生車禍，致後載之乘客林文龍受傷，經警到場處理，並
    於當日下午4 時17分許，對其施以呼氣酒精濃度測試，測得
    其酒精測定值為1.2MG/L ，因認異議人涉有違反道路交通管
    理處罰條例第35條第1 項第1 款之規定，經舉發單位舉發，
    爰依上開規定裁處罰鍰新台幣（以下同）4 萬5 千元，並吊
    扣駕駛執照24個月等語。
二、異議人異議意旨略以：我是在94年7 月2 日午夜12點在家裡
    喝雞酒，至（7 月3 日）凌晨3 點多就寢，在車禍發生之同
    日上午11點20分前並未喝酒；本件車禍發生後，桃園市大樹
    派出所警員鄭閔仁及另一名警員到場處理，我與友人蘇杰喜
    至友人杜柏川工廠，杜柏川因見我緊張不安就拿出酒來叫我
    喝點酒壓壓驚，我一直喝到下午3 點半左右，大樹派出所警
    員鄭閔仁來電說林文龍病危，於是由友人陪同下前往即桃園
    縣政府警察鄭閔仁於下午四點多對我實施酒測，其酒測程序
    不合規定；經向桃園縣政府警察局桃園分局反應，該局以電
    子郵件回覆稱：員警告發違規時間及酒精濃度測試時間不符
    ，明顯有瑕疵，所製告發單已函請監理站註銷等語，惟事後
    竟又稱酒駕舉發仍屬有效，顯然官官相護等語。
三、本院查：
  (一)異議人於上開時間、地點騎乘上開機車，附載案外人林文龍
    與證人詹明山駕駛之上開小客車發生碰撞，致案外人林文龍
    受傷送醫（其後並因傷重不治死亡），異議人於同日下午4
    時許接受呼氣酒精濃度測試，測得其酒精測定值為1.2MG/L
    ，並經證人，即桃園縣警察局桃園分局大樹派出所鄭閔仁製
    單舉發等情，業據異議人於警訊及檢察官偵訊中坦承在卷，
    核與證人詹明山於警訊及偵訊中之陳述相符，並有道路交通
    事故報告表(一)、(二)、現場圖、異議人之酒測值單、臺灣桃園
    地方法院檢察署相驗屍體証明書及桃園縣警察局桃警局交字
    第52 -DA0000000 號舉發違反道路交通管理事件通知單影本
    各1 份暨現場照片影本6 張在卷可佐（臺灣桃園地方法院檢
    察署94年偵字第14034 號影卷）。是異議人於上開時間、地
    點發生車禍致人受傷、死亡及同日下午4 時許經酒測，測得
    其呼氣酒精測定值為1.2MG/L 之事實，均可認定。
  (二)惟本件車禍發生之時間係「94年7 月3 日上午11時20分許」
    ，證人鄭閔仁到場處理時，異議人當時在場，證人鄭閔仁並
    未立即對其為酒精測試，而現場處理後，雙方均離開現場，
    至同日下午4 時許，方通知異議人到派出所為酒精測試等情
    ，業據異議人陳述在卷，並為證人鄭閔仁於檢察官偵訊時陳
    述在卷。是本件係案發後，相關人士分開（被施測者並未在
    監督、控制下）自由活動5 個小時後，方通知前來酒精測試
    ，則其測試時所顯現之狀態，與案發時之實際存在狀態有變
    動之可能，是自無從以其實際測試時所得之結果來推定其案
    發時之實際狀態。亦即本件並不得以其於94年7 月3 日下午
    4 時17分對異議人之呼氣酒精測定值為1.2MG/L 之結果推定
    其於同日上午11時20分許呼氣酒精濃度為何。
  (三)又關於車禍後異議人之精神狀況，證人鄭閔仁於檢察官偵訊
    時稱：「（被告當時有無喝酒完的樣子？）沒有。「（完全
    看不出來？）現場我沒有注意看。」，另證人即同為發生車
    禍之另造駕駛人詹明山於偵訊中亦證稱：「（當時被告的言
    行舉止如何？）從他下車之後跟我講話，他的眼神感覺上他
    有喝酒。（被告當時有否胡言亂語？）沒有，當時一下車他
    就叫我拿錢給他。（被告有否行動不便，或走路搖晃？）沒
    有。」等語，依在場證人對異議人於案發後在場言行之觀察
    所作描述，自亦無從認定異議人於車禍當時有何不能安全駕
    駛之情形。而異議人所涉公共危險罪部分，另經檢察官以罪
    嫌不足為由不起訴處分確定在案，亦據本院調取臺灣桃園地
    方法院檢察署94年偵字第14034 號卷核閱無誤，並有其影卷
    可稽。此外，復查無其他積極、確實之證據足以認定異議人
    應原處分所述之違反道路交通管理處罰條例第35條第1 項第
    1 款之事實。本件異議為有理由，應由本院將原處分撤銷，
    並諭知其不罰，以符法制。
  (四)至於，異議人是否另涉有其他違規事實，應由舉發機關及原
    處分機關另行依法處置，尚非本院於本案審理中得以考量，
    併此說明。
四、據上論斷，應依道路交通案件處理辦法第20條，裁定如主文
    。
中    華    民    國    95    年    4     月    28    日
                  交通法庭法  官  潘進順
以上正本證明與原本無異。
如不服本裁定，應於送達後5 日內，向本院提出抗告狀。
                          書記官  李佩玲
中    華    民    國    95    年    5     月    3     日


司法院資訊處製作；財團法人民間司法改革基金會備份。
